臺灣臺中地方法院刑事判決　　　　　　　　　　　　九十一年度易字第三一九號
　　公　訴　人　臺灣臺中地方法院檢察署檢察官
　　被　　　告　乙○○
右列被告因竊盜案件，經檢察官提起公訴（九十一年度偵字第二一三０七號），本院
判決如左：
    主  文
乙○○攜帶兇器，毀越牆垣竊盜，累犯，處有期徒刑壹年。
    事  實
一、乙○○前曾有違反槍砲彈藥刀械管制條例及肅清煙毒條例之前科（係先後於民國
    八十二年八月二十七日、八十三年三月二十六日，分別經臺灣彰化地方法院及本
    院各判處有期徒刑六月及二年六月確定，有期徒刑六月部分於八十三年五月十日
    執行完畢，嗣自八十三年五月十一日起接續執行有期徒刑二年六月部分，並於八
    十四年四月二十七日假釋付保護管束出獄，後於八十五年十月二十八日因縮刑期
    滿且未經撤銷假釋視為執行完畢），又於八十九年三月二十七日，再因恐嚇取財
    案件，經本院判處有期徒刑十月確定，經送監執行甫於九十年三月十三日因縮刑
    期滿執行完畢（出監日期為九十年三月十四日），猶不知悔改，詎僅因一時缺錢
    可供購買毒品施用，竟基於為自己不法所有之意圖，於九十一年九月十九日凌晨
    二時許，攜帶屬其所有客觀上足以對人之生命、身體造成危險性之兇器大支鐵剪
    刀一支（未扣案，係鐵製材質，長度約二十幾公分），並騎駛不詳車牌號碼之機
    車一部（該部機車係其已死亡之兄長所遺留下來），獨自前往位在臺中縣烏日鄉
    ○○路三三五號由甲○○所經營之「僑泰廚具行（非屬住宅，亦非屬有人居住之
    建築物，詳後述）」，以手持大支鐵剪刀一支先行毀壞該廚具行之鐵皮烤漆浪板
    牆垣後（即剪開一個可供人之身體進出之破洞），再由該烤漆浪板之破洞逾越侵
    入該「僑泰廚具行」店內，下手竊取甲○○所有之線鋸機四支、角度電鋸一台、
    修邊機三台、打釘槍十支、電鑽七支、砂布機三台及桌上型小鋸台一台（起訴書
    漏未載明）、手持砂輪機一支（起訴書漏未載明）、磨檯面砂輪機一台（起訴書
    亦漏未載明）等物（合計市價共約值新臺幣（下同）十五萬元），並由一旁之出
    口白鐵門將物品搬出，復以所騎駛來之機車將所竊得之財物載離現場，途中行經
    臺中縣五光路不詳路段時，則將供行竊所使用之大支鐵剪刀一支丟棄於路旁。而
    上開所竊得之財物，乙○○另將之載運至臺中市干城車站附近之「跳蚤市場」擺
    攤變賣予不知情之不特定人，共計得款一千六百元。嗣經臺中縣警察局烏日分局
    刑事鑑識小組於現場被破壞之鐵皮烤漆浪板採獲可疑指紋，經送刑事警察局鑑驗
    結果與乙○○左手中指之指紋相符，始得知上情。
二、案經臺中縣警察局烏日分局報請臺灣臺中地方法院檢察署檢察官偵查起訴。
    理  由
一、右揭事實，業據被告乙○○於偵查中及本院審理時均坦承不諱，核與被害人甲○
    ○於本院訊問時到庭所指述之情節相符，並有內政部警政署刑事警察局九十一年
    九月三十日刑紋字第０九一０二六四七九一號鑑驗書影本一份及現場照片七幀附
    卷可資佐證，足認被告之自白與事實相符，堪予採信。又被告所持以供行竊使用
    之大支鐵剪刀一支（係鐵製材質，長度約二十幾公分），在客觀上已足以對他人
    之生命、身體（如頸部、眼睛等）構成威脅，而具有危險性，自係屬兇器無誤。
    且被告於本院審理時亦坦承其竊取上開財物之目的，係為供變賣得款以為購買毒
    品之用（詳見本院九十一年十二月二十五日審判筆錄），顯見被告有為自己不法
    所有之意圖甚明。本件事證明確，被告犯行洵堪認定。
二、核被告乙○○所為，係犯刑法第三百二十一條第一項第二款、第三款之攜帶兇器
    毀越牆垣竊盜罪。至公訴人於起訴書中雖認被告應另觸犯有刑法第三百二十一條
    第一項第一款之於夜間侵入住宅竊盜罪嫌，然經本院當庭詢之被害人甲○○則陳
    稱：僑泰廚具行是一樓半的鐵皮屋，平時跟晚上都沒有人住在裡面，也沒有睡覺
    的地方，單純只是工廠兼店面等語（詳見本院九十一年十二月十一日訊問筆錄）
    ，是以該「僑泰廚具行」自非屬於住宅及有人居住之建築物，惟此僅係加重條件
    之減少，尚毋庸變更起訴法條，併予敘明。末查被告前曾於八十九年三月二十七
    日，因恐嚇取財案件，經本院判處有期徒刑十月確定，經送監執行甫於九十年三
    月十三日因縮刑期滿執行完畢（出監日期為九十年三月十四日），有臺灣臺中地
    方法院檢察署刑案資料查註紀錄表、臺灣高等法院被告全國前案紀錄表及法務部
    在監在押資料表各一份附卷可稽，被告前受有期徒刑執行完畢，於五年以內再犯
    本件有期徒刑以上之罪，為累犯，應依刑法第四十七條規定加重其刑。爰審酌被
    告之平日素行非屬良好、犯罪之動機與目的僅係為供滿足其施用毒品之私欲，即
    侵害他人之財產權益、手段非屬平和、所竊得財物之價值、對社會治安所生危害
    之程度及犯罪後坦承犯行態度尚屬良好等一切情狀，量處如主文所示之刑，以資
    懲儆。
三、至未扣案之大支鐵剪刀一支（係鐵製材質，長度約二十幾公分），雖係被告所有
    且係供犯罪所用之物，然經質之被告則供稱該支鐵剪刀業已遭其丟棄滅失不見（
    詳見本院九十一年十二月二十五日審判筆錄），此外，復查無其他積極證據足以
    證明該大支鐵剪刀一支現仍存在，為免日後執行之困難，爰不為沒收之諭知，併
    此敘明。
據上論斷，應依刑事訴訟法第二百九十九條第一項前段，刑法第三百二十一條第一項
第二款、第三款、第四十七條，判決如主文。
本案經檢察官吳星瑩到庭執行職務。
中　　　華　　　民　　　國　　　九十一　　年　　十二　　月　　三十一　　日
                                臺灣臺中地方法院刑事第六庭
                                    法  官  許  旭  聖
右正本證明與原本無異。
如不服本判決，應於判決送達後十日內向本院提出上訴狀，上訴於
臺灣高等法院臺中分院（須附繕本）。
    書記官
中　　　華　　　民　　　國　　　九十一　　年　　十二　　月　　三十一　　日
附錄本案論罪科刑法條全文：
刑法第三百二十一條：
犯竊盜罪而有左列情形之一者，處六月以上五年以下有期徒刑：
一　於夜間侵入住宅或有人居住之建築物、船艦，或隱匿其內而犯之者。
二　毀越門扇、牆垣或其他安全設備而犯之者。
三　攜帶兇器而犯之者。
四　結夥三人以上而犯之者。
五　乘火災、水災或其他災害之際而犯之者。
六　在車站或埠頭而犯之者。
前項之未遂罰之。
